【裁判字號】    99,事聲,5122
【裁判日期】    991207
【裁判案由】    聲明異議（消債）
【裁判全文】
臺灣士林地方法院民事裁定            99年度事聲字第5122號
異  議  人
即  債權人  台北富邦商業銀行股份有限公司
法定代理人  韓蔚廷
相  對  人
即  債務人  張世儒
代  理  人  鄒純忻律師
上列異議人對於本院司法事務官民國99年10月22日99年度司執消
債更字第164號認可更生方案之裁定聲明異議，本院裁定如下：
    主  文
異議駁回。
    理  由
一、異議意旨略以：債務人從事高級汽車銷售業務，主要服務客
    層係金字塔頂端之消費者，與中產階級消費者頻繁索求加贈
    汽車隔熱紙、腳踏墊、保險退傭及洗車美容等緇珠必較之消
    費習性有所差別。且據媒體報導，汽車銷售業並無汽車銷售
    人員須常態性自墊營業成本、過度銷價競爭之經營常態。且
    此類議價折讓款之吸收，及客戶維護機制，公司或有專責部
    門及公基金建制足以因應。是債務人列計每月新臺幣（下同
    ）2 萬元執行業務成本支出，致更生方案還款金額降低，即
    難認公允，爰聲明異議等語。
二、按債務人有薪資、執行業務所得或其他固定收入，法院認更
    生方案之條件公允者，得不經債權人會議可決，逕依債務人
    之聲請或依職權以裁定認可更生方案，消費者債務清理條例
    第64條第1 項定有明文。經查，債務人聲請更生，前經本院
    以民國98年消債更字第338 號裁定開始更生程序在案，有該
    裁定在卷可參。又相對人確有薪資所得，亦有98年綜合所得
    稅各類所得資料清單（見本院99年司執消債更字第164 號卷
    （二）第152 頁）附卷足憑。異議人雖主張債務人所列從事
    銷售汽車業務所需支出之工作成本2 萬元，是否屬實且必要
    ，有待商榷。惟查，債務人就其每月須支出（1 ）油資，（
    2 ）電信費，（3 ）汽車隔墊紙，（4 ）汽車腳踏墊，（5
    ）汽車美容及打臘，（6 ）其他贈送品項，（7 ）汽車保險
    補貼款等業務成本，均已提出足資證明由債務人負擔之相關
    單據為證，則銷售高級進口車仍有銷售人員須常態性自墊營
    業成本之經營模式，堪認為真實。異議人主張高級進口汽車
    銷售業無此經營模式，為其憑空臆測之詞，自無足採。又債
    務人所任職之中華賓士汽車股份有限公司（下稱中華賓士公
    司）若願負擔相關贈品或美容打臘等議價折讓款，自得將該
    等贈品或服務列為汽車基本配備或需求，要無由汽車銷售人
    員先為支出，再由公司負擔貼補之理。另中華賓士汽車公司
    縱有專責部門從事客服、貴賓維護及售後服務，惟此乃屬一
    般性針對全體客戶均予提供之服務項目，與債務人針對其所
    銷售客戶而提供之個別性服務不同，此有助於債務人擴展業
    務，其因此而支出之油資及電信費用，應屬必要。故異議人
    逕以債務人無法證明所列業務成本屬實且必要為由，認更生
    方案難謂公允云云，自無理由。
四、綜上所述，原裁定所認可之更生方案，其內容核屬公允，復
    無消費者債務清理條例第63條、第64條第2 項規定不應認可
    之消極事由存在，本院司法事務官不經債權人會議可決，依
    職權認可更生方案，於法相合。異議人執上開事由聲明異議
    ，為無理由，應予駁回，爰裁定如主文。
中    華    民    國    99    年    12    月    7     日
                  民事第二庭  法      官  馬傲霜
上為正本係照原本作成。
如不服本裁定，應於裁定送達後10日內，以書狀向本院提出抗告
，並繳納抗告費新臺幣1千元。
中    華    民    國    99    年    12    月    8     日
                              書  記  官  高玉潔

司法院資訊處製作；財團法人民間司法改革基金會備份。
